臺灣高等法院民事裁定
109年度抗字第1273號
抗  告  人  林瑞富  

上列抗告人因與曹麗美間遷讓房屋強制執行聲請確定執行費用聲
明異議事件，對於中華民國109年8月31日臺灣臺北地方法院109
年度執事聲字第181號所為裁定提起抗告，本院裁定如下： 
    主  文
抗告駁回。
抗告費用由抗告人負擔。
    理  由
相對人曹麗美因與抗告人間原法院107年度司執字第45555號、1
  09年度司執更一字第6號遷讓房屋強制執行事件，聲請確定執
  行費用額，原法院司法事務官以109年度司執聲字第24號裁定
  （處分）抗告人「應負擔之執行費用額確定為新臺幣（下同）
  2萬8,800元，及自裁定送達之翌日起至清償日止，按年息5%計
  算之利息」，抗告人對該處分聲明異議，經原法院以109年度
  執事聲字第181號裁定異議駁回，抗告人不服，提起抗告。抗
  告意旨略以：相對人聲請遷讓房屋之強制執行自始不合法，因
  無執行名義之租約正本，亦無執行名義之租約認證本，被原法
  院107年度司執字第45555號裁定駁回，相對人所繳2萬8,800元
  執行費，因其聲請自始不法，應由其自行負擔。伊全家早於10
  7年9月15日搬離所承租臺北市○○街0段000號3樓房屋（下稱系
  爭房屋），無強制執行之必要性、合法性、合理性。民事訴訟
  法第81條明定因下列行為所生之費用，法院得酌量情形，命勝
  訴之當事人負擔其全部或一部，相對人用影本之租約及公證書
  影本聲請強制執行，不合程式要件而不法，當然非伸張或防衛
  權利所必要，相對人於原租約期滿後，又連續數個月收取伊後
  續月份之租金及管理費，符合民法第451條視為以不定期限繼
  續租約，伊已存證信函行使，當然係伸張防衛權利所必要等語
  。
經查：
　㈠相對人持原法院所屬民間公證人重慶聯合事務所105年度北院
    民公誌字第000424號公證書（下稱系爭公證書）影本及房屋
    租賃契約影本為執行名義，於107年5月14日聲請原法院107
    年度司執字第45555號強制執行事件，命抗告人遷讓交還所
    承租系爭房屋，原法院司法事務官處分駁回其強制執行之聲
    請，惟相對人提出異議，經原法院法官以107年度執事聲字
    第128號裁定廢棄該處分，抗告人不服，經本院107年度抗字
    第1351號裁定駁回其抗告，最高法院108年度台抗字第980號
    裁定駁回其再抗告而確定，業經本院調閱上開案卷核實（處
    分及裁定影本見本院卷第56頁、第58至60頁、第62至64頁、
    第66至67頁）。依上開裁定，相對人所執系爭公證書影本，
    經公證人加蓋職章、鋼印及作成之年、月、日，載明「本影
    本經證明與原本相符」，符合公證法第96條規定，已提出執
    行名義證明文件，故相對人聲請強制執行為合法，抗告人主
    張為自始不法云云，不足採信。
　㈡相對人於107年5月14日聲請強制執行，並依原法院民事執行
    處同年月16日補繳執行費2萬8,800元之通知，於同年月21日
    繳納上開執行費，有原法院107年度司執字第45555號執字卷
    宗可稽（繳費收據、聲請強制執行狀上收狀章、民事執行處
    繳費通知影本見本院卷第43、44、53頁）。抗告人所稱其於
    同年9月15日已搬離云云，縱認屬實，亦為在相對人聲請強
    制執行並繳納執行費之後所為，抗告人抗辯無強制執行之必
    要性、合法性、合理性云云，應無足採。
　㈢民事訴訟法第81條規定：「因下列行為所生之費用，法院得
    酌量情形，命勝訴之當事人負擔其全部或一部：一、勝訴人
    之行為，非為伸張或防衛權利所必要者。二、敗訴人之行為
    ，按當時之訴訟程度，為伸張或防衛權利所必要者。」，惟
    本件相對人聲請強制執行，依原法院民事執行處通知補繳執
    行費2萬8,800元（如上㈡所述），為伸張或防衛權利所必要
    。至抗告人所提確認不定期租約法律關係存在之訴，經原法
    院107年度北簡字第6389號判決駁回，抗告人提起上訴，經
    原法院107年度簡上字第437號判決駁回上訴確定，有原法院
    109年度司執更一字第6號卷宗內所附判決可稽（影本見本院
    卷第70至80頁），難認抗告人之行為為伸張或防衛權利所必
    要。故本件無民事訴訟法第81條之適用。
相對人聲請確定執行費用額，原法院司法事務官處分抗告人應
  負擔之執行費用額確定為執行費2萬8,800元本息，及原裁定駁
  回抗告人對司法事務官處分之異議，並無違誤。抗告意旨指摘
  原裁定不當，聲明廢棄，為無理由，應予駁回。
據上論結，本件抗告為無理由，爰裁定如主文。
中　　華　　民　　國　　109 　年　　11　　月　　2 　　日
                  民事第十八庭  
                      審判長法  官  黃明發
                            法  官  林政佑
                            法  官  周美雲

正本係照原本作成。
本裁定除以適用法規顯有錯誤為理由外，不得再抗告。如提起再
抗告，應於收受送達後10日內委任律師為代理人向本院提出再抗
告狀。並繳納再抗告費新臺幣１千元。
中　　華　　民　　國　　109 　年　　11　　月　　3 　　日

　　　　　　　　　　　　　　書記官  呂  筑